【裁判字號】    98,簡上,644
【裁判日期】    980807
【裁判案由】    詐欺
【裁判全文】
臺灣桃園地方法院刑事判決             98年度簡上字第644號
上  訴  人
即  被  告  甲○○
上列上訴人因詐欺案件，不服本院刑事庭於98年4月7日所為之98
年度桃簡字第854號第一審刑事簡易判決（聲請簡易判決處刑案
號：97年度偵字第21890號），提起上訴，本院管轄之第二審合
議庭判決如下：
    主  文
上訴駁回。
甲○○緩刑貳年，緩刑期間付保護管束，並於本判決確定之翌日
起，依執行檢察官之命令，參加法治教育貳場次。
    事實及理由
一、本案經本院管轄第二審之合議庭審理結果，認原審以上訴人
    即被告甲○○（下稱被告）係犯刑法第30條第1項前段、第
    339條第1項之幫助詐欺取財罪，而判處有期徒刑2月，如易
    科罰金，以新臺幣1, 000元折算1日，經核其認事用法及量
    刑均無不當，應予維持，並引用如附件之原審刑事簡易判決
    書記載之事實、證據及理由。
二、上訴人提起上訴意旨略以：其坦承本案之幫助詐欺犯行，現
    已深自悔悟，懇請本院傳喚乙○○到庭，詳商已匯金額之處
    理，並給予緩刑之機會等語。經查，本案原審認事用法並無
    不當，上訴人提起上訴，自無理由，應予駁回。惟查，上訴
    人前未曾因故意犯罪受有期徒刑以上刑之宣告，此有臺灣高
    等法院被告前案紀錄表1份在卷可按（見本院簡上字卷第9頁
    ），其僅因一時失慮致罹刑章，然事後願坦承犯行，堪認具
    有悔意，且已與被害人乙○○達成民事和解，並已依和解內
    容履行完畢，此有被告提出之華南商業銀行活期性存款存款
    憑條（收據）影本1份附卷可憑（見本院簡上字卷第26頁）
    。次查，被害人乙○○於本院行準備程序時亦到庭表示：同
    意給被告緩刑等語（見本院簡上字卷第17頁），被告經此偵
    、審程序教訓及刑之宣告，應能知所警惕，信無再犯之虞，
    本院綜合各情，認原審所宣告之刑以暫不執行其刑為當，爰
    依刑法第74條第1項第1款之規定，諭知緩刑2年，以勵自新
    。復為強化其法治之觀念，使其緩刑期間內能深知反省，避
    免再犯，爰併命被告應參加法治教育2場次，暨依同法第93
    條第1項第2款規定宣告於緩刑期內付保護管束，俾兼收啟新
    及惕儆之雙效，以符緩刑宣告之目的。
據上論斷，依刑事訴訟法第455條之1第3項、第368條、第373條
，刑法第74條第1項第1款、第2項第8款、第93條第1項第2款，判
決如主文。
本案經檢察官黃珮如到庭執行職務。
中    華    民    國    98     年     8    月    7    日
              刑事第十一庭審判長法  官  蔡榮澤
                                法  官  林蕙芳
                                法  官  汪曉君
不得上訴。
以上正本證明與原本無異。
                                書記官  楊晴文
中    華    民    國    98    年    8     月    7     日


司法院資訊處製作；財團法人民間司法改革基金會備份。
